臺灣臺南地方法院刑事判決　　　　　　　 96年度訴字第448號
公　訴　人　臺灣臺南地方法院檢察署檢察官
被　　　告　甲○○
　　　　　　　　　　現於台灣台南監獄台南分監
上列被告因違反毒品危害防制條例案件，經檢察官提起公訴（96
年度毒偵字第434號），經被告於準備程序中，就被訴之事實為
有罪之陳述，本院裁定進行簡式審判程序，本院判決如下：
  　主  文
甲○○施用第一級毒品，累犯，處有期徒刑壹年。
    事  實
一、甲○○前於民國88年間因施用毒品案件，經本院以88年度毒
    聲字第3744號裁定送觀察、勒戒後，認有繼續施用毒品之傾
    向，復經本院以89年度毒聲字第1003號裁定，令入戒治處所
    施以強制戒治，而於民國90年1月31日停止強制戒治處分執
    行（另入監執行他案有期徒刑），並於92年3月24日強制戒
    治期滿執行完畢。另於84年間因違反肅清煙毒條例案件，判
    處有期徒刑三年八月確定，入監執行後，於87年間假釋，嗣
    因撤銷假釋與其他案件合併執行，至93年3月10日縮短刑期
    執行完畢。而其於上開強制戒治執行完畢5年內之94年11月
    間某日起至95年1月23日止，觸犯施用第1級毒品海洛因案件
    ，經本院以95年度訴字第528號判決判處有期徒刑10月確定
    （尚未執行）。仍不知悔改，基於施用海洛因之犯意，於95
    年10月11日10時40分許經警採尿時回溯26小時內某時，在不
    詳處所施用海洛因1次。嗣於95年10月11日9時40分許，其因
    前述法院審理95年度訴字第528號案件時遭通緝，經警至其
    位於台南縣永康市○○路34號內緝獲，進而採集其尿液後送
    驗，發現檢驗結果呈嗎啡陽性反應，始查知上情。
二、案經臺南縣警察局永康分局報告台灣台南地方法院檢察署檢
    察官偵查起訴。
    理  由
一、經查，上開犯罪事實已經被告甲○○於本院審理時坦承不諱
    ，核與被告在警詢時自白之情節相符。且被告經警查獲時於
    九十五年十月十一日在警詢時所採尿液，送往長榮大學毒物
    研究中心以酵素免疫分析法EIA篩檢及氣相層析質譜儀GC／
    MS 檢驗結果，確呈現海洛因在人體水解還原成之嗎啡陽性
    反應，此有送驗尿液及年籍對照表、長榮大學毒物研究中心
    確認報告一紙附卷可稽。被告之自白內容核與事證相符，可
    以採信。被告前於九十二年間因施用毒品案件，經本院裁定
    令入戒治處所強制戒治，並於九十二年三月二十四日強制戒
    治執行完畢釋放，有臺灣高等法院被告前案紀錄表一份附卷
    可按，被告於強制戒治執行完畢釋放後五年內，再犯本件毒
    品危害防制條例第十條第一項及第二項之罪，依法自應予追
    訴。本件事證明確，被告犯行堪以認定。
二、查海洛因係毒品危害防制條例第二條第二項第一款定之第一
    級毒品，禁止非法持有及施用，被告非法施用海洛因，核其
    所為，係犯毒品危害防制條例第十條第一項之施用第一級毒
    品罪。又被告於持有第一級毒品海洛因，並進而施用，其持
    有之低度行為應為施用之高度行為所吸收，亦不另論罪。審
    酌被告前曾因施用毒品經送強制戒治處分執行完畢後，猶不
    思戒絕毒癮、革除惡習，顯未能深切悔改並記取教訓，惟念
    及其施用毒品之犯行，在本質上乃屬自我戕害身心健康之行
    為，且被告並未因此而有破壞社會秩序或侵害他人權益之情
    形，以及被告犯後坦承犯行，態度尚佳等一切情狀，爰量處
    如主文所示之刑，以資懲戒。查刑法部分條文於94年2月2日
    公布修正，於95年7月1日生效實施。修正前刑法第2條第1項
    規定：「行為後法律有變更者，適用裁判時之法律，但裁判
    前之法律有利於行為人者，適用最有利於行為人之法律」，
    係採從新從輕主義；而修正後刑法第2條第1項則規定：「行
    為後法律有變更者，適用行為時之法律，但行為後之法律有
    利於行為人者，適用最有利於行為人之法律」，則採從舊從
    輕主義。此項規定，係規範行為後法律變更所生新舊法律比
    較適用之準據法，故法院於裁判時若已在新法修正施行以後
    ，且新舊法之內容已有實質上變更，而發生有利或不利於行
    為人之情形者（例如刑罰之輕重不同，或犯罪構成要件之寬
    嚴有別等），自應依修正後之刑法第2條第1項之規定，比較
    新舊法律適用。惟刑法條文雖經修正，但若僅屬單純之文字
    修飾，或將實務見解或法理明文化，而不涉及刑罰之輕重、
    構成要件之變更，或其他有利、不利於行為人之情形者，即
    無庸依刑法第2條第1項之規定比較新舊法，而應依一般法律
    適用原則，適用「裁判時法」處斷（最高法院95年5月23日
    著有95年度第8次及95年11月7日第21次刑事庭會議決議意旨
    參照）。經查：被告前於八十四年年間犯違反肅清煙毒條例
    罪經本院判處有期徒刑三年八月確定，甫於九十三年三月十
    日執行完畢，此有被告前案紀錄表乙紙附卷可稽，茲於五年
    以內再故意犯本件有期徒刑以上之罪，不論依修正前之刑法
    第47條，或修正後之刑法第47條第1項之規定，均構成累犯
    ，對被告而言並無有利或不利之情形，自不生新舊法比較之
    問題，應逕依修正後之刑法第47條，論以累犯，並加重其刑
    。
三、據上論斷，應依刑事訴訟法第二百七十三條之一第一項、第
    二百九十九條第一項前段，毒品危害防制條例第十條第一項
    ，刑法第十一條前段、第二條第一項、刑法第四十七條，判
    決如主文。
本案經檢察官乙○○到庭執行職務。
中　　華　　民　　國　　96　　年　　6 　　月　　26　　日
            　　　      刑事第九庭  法　官  朱中和
以上正本證明與原本無異。
如不服本判決，應於收受送達後10日內向本院提出上訴書狀（應
附繕本）。
　　　　　　　　　　　　　　　　　　書記官  陳著振
中　　華　　民　　國　　96　　年　　6 　　月　　27　　日
附錄本案論罪科刑法條：
毒品危害防制條例第10條第1項：
施用第一級毒品者，處 6 月以上 5 年以下有期徒刑。
